【裁判字號】    99,抗,1388
【裁判日期】    991125
【裁判案由】    聲請定其應執行刑
【裁判全文】
臺灣高等法院刑事裁定                  99年度抗字第1388號
抗  告  人
即  被  告  陳福生
上列抗告人因檢察官聲請定其應執行刑案件，不服臺灣板橋地方
法院中華民國99年9月15日所為定其應執行刑裁定（99年度聲字
第4325號），提起抗告，本院裁定如下：
    主  文
抗告駁回。
    理  由
一、抗告意旨略以：抗告人即被告陳福生因吸食毒品所犯各罪之
    應執行刑，與臺灣板橋地方法院98年度訴字第1084號、98年
    度易字第3301號裁判相較，其量刑較重，顯不公平。何況，
    吸食毒品者，本有反覆施用之特質，經以數罪合併定應執行
    刑之結果，於刑度有時反較一般販賣毒品或強盜等重罪為高
    ，亦屬違反比例原則。為此，爰依法提起抗告，請求鈞院重
    新酌定，給予受刑人一個從新從輕、最有利之裁定云云。
二、按裁判確定前犯數罪者，併合處罰之，數罪併罰有二裁判以
    上者，應依刑法第51條之規定定其應執行之刑，刑法第50條
    、第53條分別定有明文。而依刑法第51條第5款規定，宣告
    多數有期徒刑者，應於各刑中之最長期以上，各刑合併之刑
    期以下，定其應執行之刑期，但不得逾法定之30年（修正前
    舊法為20年）最高限制，此即外部性界限。又除外部性界限
    外，法院對於自由裁量權之行使，仍應受比例原則、公平正
    義原則之規範，謹守法律秩序之理念，體察法律之規範目的
    ，使其結果實質正當，合於裁量之內部性界限，俾與立法本
    旨相契合。法院為裁判時，二者均不得有所踰越（96年度台
    上字第7583號判決、97年度台上字第2017號判決參照）。
三、經查：
  (一)本件受刑人所犯如原裁定附表所示13罪，分別經臺灣板橋地
    方法院、臺灣臺北地方法院及本院宣告有期徒刑8月、8月、
    6月、6月、8月、6月、9月、5月、8月、6月、1年、1年、4
    月確定，經檢察官聲請定應執行刑。揆諸前揭說明，法院應
    於各刑中之最長期以上（即1年以上），各刑合併之刑期以
    下（即8年2月以下），定其應執行之刑期。又如原裁定附表
    編號1至8所示之罪，前經臺灣臺北地方法院以98年聲字第13
    29號定應執行有期徒刑3年8月、編號9至10所示之罪經臺灣
    板橋地方法院以97年度訴字第5177號定應執行有期徒刑1年
    、編號11至13所示之罪經臺灣板橋地方法院以97年度訴字第
    4834號定應執行有期徒刑2年2月等情，有各該判決書可參。
    從而，原裁定參酌受刑人所犯13罪，合併定其罪之應執行刑
    為有期徒刑6年8月，既在外部性界限（1年以上、8年2月以
    內）、內部性界限（所犯13罪前經分別所定應執行刑，合計
    為6年10月）之範圍內，自難認原法院就本件裁量權之行使
    ，有何逾越上開外部界限與內部界限之情。何況，受刑人所
    舉事例，均屬個案審判中量刑之參考，尚非本件判決確定後
    定應執行刑法院所得調查審酌之事項，受刑人執此指摘原裁
    定有違反比例或公平原則之情事，自無足採。
  (二)綜上，因認本件抗告為無理由，應予駁回。
據上論斷，應依刑事訴訟法第412條，裁定如主文。
中    華    民    國    99    年    11    月    25    日
                  刑事第二庭審判長法  官  洪光燦
                                  法  官  李麗玲
                                  法  官  林恆吉
以上正本證明與原本無異。
不得再抗告。
                                  書記官  陳盈璇
中    華    民    國    99    年    11    月    25    日

司法院資訊處製作；財團法人民間司法改革基金會備份。
